【裁判字號】    95,訴,587
【裁判日期】    951130
【裁判案由】    給付借款
【裁判全文】
臺灣嘉義地方法院民事判決               95年度訴字第587號
原      告  華南商業銀行股份有限公司
法定代理人  甲○○
訴訟代理人  乙○○
被      告  丙○○
                        號
上列當事人間給付借款事件，本院於中華民國95年11月27日言詞
辯論終結，判決如下：
    主  文
被告應給付原告新臺幣貳佰萬元，及自民國九十五年三月七日起
至清償日止，按週年利率百分之三點二二五計算之利息，暨自九
十五年四月八日起至清償日止，其逾期在六個月以內者，按上開
利率百分之十，逾期超過六個月者，按上開利率百分之二十計算
之違約金。
被告應給付原告新臺幣貳仟肆佰貳拾柒元，及自九十五年七月四
日起至清償日止，按週年利率百分之三點二二五計算之利息。
訴訟費用由原告負擔。
本判決得假執行。
    事  實  及  理  由
一、本件原告起訴主張：
  (一)緣被告於民國94年7 月6 日向原告借款新臺幣（下同）200
    萬元，約定於114年7月6日清償，利息按週年利率3.225%按
    月計算，及逾期在6個月以內者，按上開利率10％，逾期超
    過6 個月者，按上開利率20％計算之違約金，並約定如有個
    人購車及購屋貸款契約書（下稱系爭契約）第12條第1、2項
    之情事，即喪失期限利益，全部債務視為到期。詎被告僅繳
    納利息至95年3月6日，嗣後即未再依約繳納，共計積欠原告
    本金200萬元及利息、違約金。
  (二)另，依系爭契約第10條約定擔保物之保險，立約人自借款起
    至清償日止，每年應為擔保物向保險公司投保適當火險（含
    地震險）或原告要求之其他保險，其保險費由立約人負擔，
    如立約人怠於辦理投保或續保時，原告得代為辦理，所代墊
    之保險費應由立約人立即償還，否則自墊付之日起，原告得
    將墊付之保險費逕列入立約人所負之債務，並按系爭契約第
    4 條之利率計息。原告依上開約定，於95年7 月4 日為被告
    代為墊付95年7 月4 日至96年7 月4 日之保險費共計2,427
    元。為此，爰依消費借貸之法律關係提起本訴，並聲明求為
    判決如主文第1 、2 項所示。
二、被告方面：被告承認原告所主張之借款債權請求。
三、法院判斷：按當事人於言詞辯論時為訴訟標的之捨棄或認諾
    者，應本於其捨棄或認諾為該當事人敗訴之判決，民事訴訟
    法第384條定有明文，本件原告主張之請求，業據被告為認
    諾，有本院95年11月27日之言詞辯論筆錄可稽，核與原告所
    提出與其所述相符之個人購車及購屋貸款契約、增補契約、
    華南產物保險股份有限公司火災保險保險費收據及放款戶帳
    號資料查詢申請單等件相符，從而，原告依據消費借貸之法
    律關係，求為判決如主文第1 、2 項所示，為有理由，應予
    准許。
四、本件判決第1項，係本於被告認諾所為被告敗訴之判決，依
    民事訴訟法第389條第1項第1款之規定應依職權宣告假執行
五、據上論結，本件原告之訴為有理由，依民事訴訟法第389 條
    第1 項第1 款、第80條，判決如主文。
中    華    民    國    95    年    11    月    30    日
                  民一庭法  官      劉瓊雯
以上正本證明與原本無異
如對本判決上訴須於判決送達後20日內向本院提出上訴狀
中    華    民    國    95    年    12    月    1     日
                        書記官      王立梅


司法院資訊處製作；財團法人民間司法改革基金會備份。
